【裁判字號】    92,易,1417
【裁判日期】    920730
【裁判案由】    恐嚇取財
【裁判全文】
臺灣臺北地方法院刑事判決                        九十二年度易字第一四一七號
    公  訴  人  臺灣臺北地方法院檢察署檢察官
    被      告  午○○  男  三.
右列被告因恐嚇取財案件，經檢察官提起公訴（九十二年度偵字第一０四六一號、第
一二五七九號），本院判決如左：
    主     文
午○○連續意圖為自己不法之所有，以恐嚇使人將本人之物交付，累犯，處有期徒刑
肆年，並於刑之執行完畢或赦免後，令入勞動場所強制工作年。
扣案之行動電話壹支、金融卡參張、易付卡參張、恐嚇對象名單拾肆張均沒收。
    事      實
一、午○○於民國七十八年間因犯竊盜、偽造文書罪，經臺灣台北地方法院以七十八
    年度一五五七號分別判處有期徒刑七月、六月，定應執行刑一年，緩刑四年，於
    七十八年八月三十一日判決確定。旋於七十八年十月二十六日又因犯詐欺、偽造
    文書罪，經台灣士林地方法院以七十八年度易字一七０八號分別判處有期徒刑一
    年六月、八月，定應執行刑二年，於七十九年六月十六日判決確定。上開竊盜及
    偽造文書之緩刑宣告因此遭法院撤銷；又上開詐欺案件經台灣士林地方法院以八
    十年度聲減字第二五號減為有期徒刑一年六月，上開三案，經合併執行，至八十
    年一月二十五日執行完畢。旋又於八十年三月間因犯詐欺罪，經臺灣高雄地方法
    院判處有期徒刑一年六月，於八十年七月九日判決確定，經送監執行至八十一年
    九月十二日執行完畢。又再於八十一年十一月間因犯詐欺、偽造文書罪，經嘉義
    地方法院以八十一年度易字第二０九三號分別判處有期徒刑一年二月、七月，定
    應執行刑一年七月，於八十二年二月一日判決確定，經送監執行執行至八十三年
    五月二十八日執行完畢。又於八十三年七間因犯侵占案件，經臺灣台南地方法院
    以八十四年度易字第一三三一號判決有期徒刑四月，另於八十三年間因犯逃亡罪
    ，經軍事法院判處有期徒刑一年六月，上開二案經臺灣台南地方法院以八十四年
    度聲字第一七三三號定應執行刑一年八月，經送監執行於八十五年三月十五日假
    釋，八十五年四月十九日假釋期滿執行完畢。復於八十五年間因犯誣告罪，經臺
    灣彰化地方法院以八十五年度訴字第八五五號判處期徒刑一年七月，經臺灣高等
    法院台中分院以八十六年度上易字第二一四六駁回上訴而確定；於八十五年間因
    犯竊盜罪，經台灣士林地方法院以八十五年度易字第三三五一號判處有期徒刑四
    月確定；於八十六年間因犯偽造文書罪，經臺灣士林地方法院以八十六年度訴字
    第一一七七號判處有期徒刑八月確定；於八十六年間因犯妨害兵役罪，經台灣士
    林地方法院以八十七年度訴字第八十號判處有期徒刑七月判決確定；上述誣告、
    竊盜、偽造文書、妨害兵役四罪經台灣士林地方法院以八十七年度聲字第一二三
    三號裁定應執行刑有期徒刑三年，經送監執行迄八十九年一月六日假釋付保護管
    束。又於八十九年間因恐嚇取財案件，經台灣台中地方法院以八十九年度上易字
    第一七九一號判處有期徒刑一年，刑之執行前強制工作期間二年，經上訴臺灣高
    等法院台中分院以八十九年度上易字第一七九一號判處有期徒刑一年而確定；又
    於八十九間因犯侵占罪，經臺灣台中地方法院以八十九年度易字第三五０五號判
    處有期徒刑五月確定，上開二案經臺灣台中地方法院以九十年度聲字第八０四號
    定應執行刑為一年四月。上開假釋因在假釋期間犯罪亦遭撤銷尚餘有期徒刑一年
    十三日尚未執行，上開案件經送監接續執行，甫於九十一年八月十七日因縮短刑
    期而執行完畢。午○○於十餘年間屢次犯罪，且甫出獄不久即再犯，顯已有犯罪
    之習慣。
二、午○○甫於九十一年八月十七日因恐嚇取財案件執行完畢，猶不知悔改，復因需
    款花用，竟基於意圖為自己不法所有之概括犯意，上網搜尋中華黃頁中所顯示有
    關醫療診所名稱、醫師姓名、及電話等資料，自行擇取丙○○等人之姓名、電話
    資料抄寫，因所寫字跡零亂，又囑不知情之女友林淑晴（另經檢察官為不起訴處
    分）代為重謄後，自九十二年四月中旬起，於附表所示時間、地點，連續以其所
    有行動電話0000000000、000000000門號，及公共電話（０
    二）00000000、（０二）00000000、（０二）0000000
    0號，按上揭抄寫電話名冊資料，逐一陸續撥打，並以兇惡之語氣向如附表編號
    一至八十二所示丙○○等人恐嚇稱：「我在跑路，我要錢、無、來比看誰人手肢
    較硬，你要錢還是要命、無、出入小心點，你若報警的話，都不用再說了，一切
    我都不要了，我要的命等語」（台語發音），致使如附表編號一至八十二之被害
    人丙○○等人心生畏懼，而附表所示編號一、廿三、廿四、廿六、卅一、卅二、
    卅八、四十七、五十、五十五、六十一、六十六、六十七、六十八、七十六、七
    十七、七十八、七十九之被害人分別匯款新台幣（下同）一萬至六萬元不等金額
    ，至其指定之中國國際商業銀行（下稱中國商業銀行）帳號000000000
    00000號、上海商業儲蓄銀行內湖分行帳號00000000000000
    號，及中國商業銀行帳號00000000000號帳戶中（此一帳號，係因前
    二個午○○自己所有帳戶遭停用，午○○另以三千五百元之代價，向不知名人士
    購買取得），前後所得共計四十五萬五千元，而附表所示之編號二至廿二、廿五
    、廿七、廿八、廿九、三十、卅三、卅四、卅五、卅六、卅七、卅九、四十、四
    十一、四十二、四十三、四十四、四十五、四十六、四十八、四十九、五十一、
    五十二、五十三、五十四、五十六、五十七、五十八、五十九、六十、六十二、
    六十三、六十四、六十五、六十九、七十、七十一、七十二、七十三、七十四、
    七十五、八十、八十一、八十二之被害人則未匯款而未遂。嗣因丙○○及台北市
    醫師公會報案，為警循線於九十二年五月五日下午三時許，在台北市○○區○○
    路四段六五六號六樓友華ＨＯＴＥＬ第六一四室查獲，並在午○○身上查扣恐嚇
    所得十萬二千元、及其所有供犯罪所用或預備之行動電話一支、金融卡三張、易
    付卡三張（其中一張未開卡）、恐嚇對象名冊十四張等物。
三、案經台北市政府警察局報請臺灣台北地方檢察署檢察官偵查起訴。
    理      由
一、右述事實之部分，已業據被告於警訊、偵查及本院審理時供承不諱（九十二年度
    偵字第一０四六一號偵查卷第四九至五十頁、第九四至九七頁、第一０五至一０
    六頁、第一一四頁、九十二年度偵字第一二五七九號偵查卷第十頁十一頁、第一
    四頁至一七頁，本院九十二年七月九日審判筆錄參照），核與被害人丙○○、ｖ
    ○○、Ｑ○○、宇○○、酉○○、ｔ○○、ｒ○○、Ｂ○○、黃○○、ｎ○○、
    ｌ○○、Ｈ○○、庚○、Ｍ○○、辛○○、Ｙ○○、戊○○、林萍茜、ｓ○○、
    ｐ○○、丑○○、ｍ○○、癸○○、丁○○、Ｄ○○、天○○、Ｔ○○、亥○○
    、ｇ○○、Ｕ○○、寅○○、ｃ○○、壬○○、Ｅ○○、ｗ○○、Ｉ○○、Ｆ○
    ○、Ｐ○○、Ｒ○○、卯○○、玄○○、ｅ○○、ｂ○○、甲○○、ａ○○、Ｎ
    ○○、Ｗ○○、Ｓ○○、ｑ○○、Ｇ○○、地○○、ｏ○○、巳○○、ｋ○○、
    戌○○、Ｃ○○、申○○、子○○、ｉ○○、Ｚ○、羅憶萱、乙○○、Ｏ○○、
    ｄ○○、Ｋ○○、辰○○、Ｌ○○、Ｊ○○、Ｘ○○、ｊ○○、宙○○、ｈ○○
    、ｆ○○、Ａ○○、己○○、劉智亮、ｕ○○、未○○於警訊時所述被害之情節
    相符（九十二年度偵字第一二五七九號偵查卷第四九頁至第一二七頁、第一四四
    頁反面、第一五九頁、九十二年度偵字第一０四六一號偵查卷第五至第一四頁、
    第七三至八五頁、第一０七頁至一０九頁），並有恐嚇對象名單（包括醫師姓名
    及電話）十四張、通聯紀錄、中國商業銀行00000000000000號帳
    戶、第00000000000號帳戶、上海商業儲蓄銀行內湖分行00000
    000000000號帳戶交易明細記錄、提款翻拍照片六張附卷可稽，復有行
    動電話0000000000、0000000000號ＳＩＭ卡二張（另一張
    未開卡）、行動電話乙支、扣案恐嚇剩餘所得十萬二千元、錄音帶及恐嚇譯文、
    提款錄影帶二捲、提款卡三張扣案可證，上開補強證據已足資擔保被告於警訊、
    偵查及本院調查、審理中就此犯罪事實所為上開任意性自白具有相當程度之真實
    性，而得使本院確信被告前述自白之犯罪事實確屬真實，從而依刑事訴訟法第一
    百五十六條第一項「被告之自白，非出於強暴、脅迫、利誘、詐欺、違法羈押或
    其他不正之方法，且與事實相符者，得為證據。」及第二項「被告之自白，不得
    作為有罪判決之唯一證據，仍應調查其他必要之證據，以察其是否與事實相符。
    」規定，本院自得依被告前述自白及各該補強證據認定被告確有為此犯行，本件
    事證明確，被告之犯行堪以認定。
二、核被告如附表所示編號一、廿三、廿四、廿六、卅一、卅二、卅八、四十七、五
    十、五十五、六十一、六十六、六十七、六十八、七十六、七十七、七十八、七
    十九所為，係犯刑法第三百四十六條第一項之恐嚇取財罪，另被告如附表所示編
    號二至廿二、廿五、廿七、廿八、廿九、三十、卅三、卅四、卅五、卅六、卅七
    、卅九、四十、四十一、四十二、四十三、四十四、四十五、四十六、四十八、
    四十九、五十一、五十二、五十三、五十四、五十六、五十七、五十八、五十九
    、六十、六十二、六十三、六十四、六十五、六十九、七十、七十一、七十二、
    七十三、七十四、七十五、八十、八十一、八十二所為，係犯刑法第三百四十六
    條第三項、第一項恐嚇取財未遂罪。被告先後多次恐嚇取財既遂、恐嚇取財未遂
    犯行，時間緊密，犯意概括，所犯構成要件均相同，為連續犯，依刑法第五十六
    條規定，以連續恐嚇取財既遂一罪論，並加重其刑。又被告於八十五年間因犯誣
    告罪，經臺灣彰化地方法院以八十五年度訴字第八五五號判處期徒刑一年七月，
    經臺灣高等法院台中分院以八十六年度上易字第二一四六駁回上訴而確定；於八
    十五年間因犯竊盜罪，經台灣士林地方法院以八十五年度易字第三三五一號判處
    有期徒刑四月確定；於八十六年間因犯偽造文書罪，經臺灣士林地方法院以八十
    六年度訴字第一一七七號判處有期徒刑八月確定；於八十六年間因犯妨害兵役罪
    ，經台灣士林地方法院以八十七年度訴字第八十號判處有期徒刑七月判決確定；
    上述誣告、竊盜、偽造文書、妨害兵役四罪經台灣士林地方法院以八十七年度聲
    字第一二三三號裁定應執行刑有期徒刑三年，經送監執行迄八十九年一月六日假
    釋付保護管束，又於八十九年間因恐嚇取財案件，經台灣台中地方法院以八十九
    年度上易字第一七九一號判處有期徒刑一年，刑之執行前強制工作期間二年，經
    上訴臺灣高等法院台中分院以八十九年度上易字第一七九一號判處有期徒刑一年
    而確定；又於八十九間因犯侵占罪，經臺灣台中地方法院以八十九年度易字第三
    五０五號判處有期徒刑五月確定，上開二案經臺灣台中地方法院以九十年度聲字
    第八０四號定應執行刑為一年四月。上開假釋因在假釋期間犯罪亦遭撤銷尚餘有
    期徒刑一年十三日尚未執行，上開案件經送監接續執行，甫於九十一年八月十七
    日因縮短刑期而執行完畢此有台灣高等法院被告全國前案紀錄表一紙在卷足憑，
    被告於受有期徒刑之執行完畢後五年以內，再犯本件有期徒刑以上之罪，為累犯
    ，應依刑法第四十七條規定遞加重其刑。爰審酌被告其僅因缺錢花用即為本件犯
    行之犯罪動機，不思以其青壯之年，另外尋覓其他合法正當之賺錢途徑以養家活
    口，竟以前開方式恐嚇他人財物，顯見其視法律於無物之心態暨其犯罪手段、智
    識程度、犯罪對被害人所生損害，犯後尚能坦承犯行犯後態度良好等一切情狀，
    量處如主文所示之刑。又被告自七十八年起即不斷犯罪，屢次出獄不久即再犯其
    情形如事實欄一所述，並有台灣高等法院被告全國前案紀錄表一紙在卷可稽，足
    見被告確有犯罪之習慣，本院認對其有於刑之執行完畢或赦免後，令其入勞動場
    所強制工作，接受保安處分之必要，爰依刑法第九十條第一項、第二項規定，諭
    知被告於刑之執行完畢或赦免後，令入勞動場所強制工作三年。扣案之行動電話
    一支、金融卡三張、易付卡三張、恐嚇對象名單十四張，為被告所有，業經被告
    供承在卷（見本院九十二年七月九日審理筆錄），且供犯罪所用或供犯罪預備之
    物，依刑法第三十八條第一項第二款宣告沒收之。
據上論斷，應依刑事訴訟法第二百九十九條第一項前段，刑法五十六條、第三百四十
六條第一項、第四十七條、第九十條第一項、第二項、第三十八條第一項第二款，罰
金罰鍰提高標準條例第一條前段，判決如主文。
本案經檢察官Ｖ○○到庭執行職務
中      華      民      國    九十二   年     七   月      三十        日
                                  臺灣臺北地方法院刑事第三庭
                                      法  官  陳德民
右正本證明與原本無異
如不服本判決應於送達後十日內向本院提出上訴狀
                                      書記官  葉志昭
中      華      民      國    九十二  年             月             日


司法院資訊處製作；財團法人民間司法改革基金會備份。
